【裁判字號】    99,訴,2567
【裁判日期】    991130
【裁判案由】    妨害自由等
【裁判全文】
臺灣臺中地方法院刑事判決              99年度訴字第2567號
公  訴  人  臺灣臺中地方法院檢察署檢察官
被      告  安銓
上列被告因妨害自由等案件，經檢察官提起公訴（99年度偵字第
17515 號）後，聲請改依協商程序而為判決，本院合議庭裁定由
受命法官獨任進行認罪協商程序，本院判決如下：
    主    文
安銓犯強制罪，累犯，處有期徒刑月，如易科罰金，以新臺幣
壹仟元折算壹日；又犯剝奪他人行動自由未遂罪，累犯，處有期
徒刑月，如易科罰金，以新臺幣壹仟元折算壹日。扣案鐵棒壹
支沒收。應執行有期徒刑肆月，如易科罰金，以新臺幣壹仟元折
算壹日。扣案鐵棒壹支沒收。
    犯罪事實及理由
一、犯罪事實：安銓前因竊盜罪及違反職役職責罪，經國防部中
    部地方軍事法院以96年度訴字第137 號判處有期徒刑6 月、
    10月，定應執行刑有期徒刑1 年2 月確定，又因詐欺罪，經
    臺灣臺南地方法院以97年度簡字第1453號判處有期徒刑4 月
    確定，上開三罪經臺灣臺南地方法院以97年度聲字第1775號
    定應執行刑有期徒刑1 年5 月確定，於民國98年3 月2 日縮
    刑期滿執行完畢，詎猶不知悔改，因不滿施紀詳積欠其女友
    宋鈺雯新臺幣( 下同) 1000元，屢經催討未清償而心生不滿
    ，(一)竟於99年7 月17日晚上11時30分許，在臺中市○○區○
    ○路與北平路交岔路口之兒童公園內，夥同姓名年籍不詳綽
    號「小白」之成年男性友人10餘人，向施紀詳索債未果，安
    銓竟與綽號「小白」等之成年男子10人共同徒手毆打施紀詳
    ，造成施紀詳受有頭部腫脹之傷害（經撤回告訴，另為不受
    理判決）；(二)又於99年7 月23日晚上11時30分許，安銓與施
    紀詳在臺中市○○路上不詳地點之雅集茶坊商議上開債務，
    因協商未果，安銓竟基於使人行無義務之事之犯意，對施紀
    詳恫嚇稱：「…拿出身分證，並簽下本票，否則不讓你離開
    …」等語，致施紀詳心生畏懼，而交付國民身分證1 枚與安
    銓收受。嗣因施紀詳不願簽發本票，安銓竟徒手毆打施紀詳
    之臉部，致施紀詳受有臉部腫脹等傷害（傷害部分經撤回告
    訴，另為不受理判決）；(三)嗣於99年7 月26日晚間9 時20分
    許，安銓在臺中市○○路○ 段388 號之太原加油站前巧遇施
    紀詳，經索債未果，竟基於剝奪他人行動自由之單一犯意，
    先徒手強拉施紀詳進入所駕駛之車牌號碼S2-8132 號自小客
    車，後因施紀詳抵抗而未果，嗣復接續上開剝奪他人行動自
    由之犯意單一犯意，自上開自小客車後車廂，取來其所有之
    鐵棒1 支，手持鐵棒並以另手強拉施紀詳之手對施紀詳恫嚇
    稱：「…你今天不上車，我就買斷你一隻腿…」等語，經警
    據報趕抵現場制止始未得逞，並扣得鐵棍1 支。
二、證據：
(一)、被告安銓於警詢、偵查中之供述，及於本院訊問及準備程序
    訊問時之自白。
(二)、證人宋鈺雯於警詢及偵查時之證述。
(三)、告訴人施紀詳於警詢及偵查中之指述。
(四)、證人蕭政宇、許祐華於警詢及偵查時之證述。
(五)、證人王城翰於警詢時之證述。
(六)、警員職務報告書、扣押筆錄、扣押物品目錄表、照片4 張及
    鐵棒1 支。
三、本件經檢察官與被告於審判外達成協商之合意且被告已認罪
    ，其合意內容為：
(一)、被告於犯罪事實欄(二)所為，係犯刑法第304 條第1 項之強制
    罪，被告認罪，且願受有期徒刑3 月之宣告，如易科罰金，
    以新台幣1,000 元折算1 日。
(二)、被告於犯罪事實欄(三)所為，係犯刑法第302 條第3 項、第1
    項之剝奪他人行動自由未遂罪，被告認罪，且願受有期徒刑
    3 月之宣告，如易科罰金，以新台幣1,000 元折算1 日。
(三)、上開二罪定應執行刑為有期徒刑4 月之宣告，如易科罰金，
    以新台幣1,000 元折算1 日。
四、經查，上開協商合意並無刑事訴訟法第455 條之4 第1 項所
    列情形之一，檢察官聲請改依協商程序而為判決，本院爰不
    經言詞辯論，於協商合意範圍內為協商判決。扣案之鐵棒1
    支係被告所有且供犯妨害自由罪所用，業據被告供承在卷，
    爰依刑法第38條第1 項第2 款規定宣告沒收。
五、應適用之法條：刑事訴訟法第455 條之4 第2 項、第455 條
    之8 、第454 條第1 項，刑法第302 條第1 項、第304 條第
    1 項、第3 項、第47條第1 項、第41條第1 項前段、第51條
    第5 款、第38條第1 項第2 款。
六、本判決除有刑事訴訟法第455 條之4 第1 項第1 款、第2 款
    、第4 款、第6 款、第7 款所定情形之一，或違反同條第2
    項規定者外，不得上訴。
七、如不服本判決應於收受判決後十日內向本院提出上訴書狀，
    並應敘述具體理由；其未敘述上訴理由者，應於上訴期間屆
    滿後二十日內向本院補提理由書（均須按他造當事人之人數
    附繕本）「切勿逕送上級法院」。
中    華    民    國    99    年    11    月    30    日
                  刑事第六庭    法  官  李立傑
以上正本證明與原本無異。
                                書記官  陳怡臻
中    華    民    國    99    年    11    月    30    日
附錄論罪科刑法條
中華民國刑法：
第  302 條  （剝奪他人行動自由罪）
私行拘禁或以其他非法方法，剝奪人之行動自由者，處五年以
下有期徒刑、拘役或三百元以下罰金。
因而致人於死者，處無期徒刑或七年以上有期徒刑，致重傷者，
處三年以上十年以下有期徒刑。
第一項之未遂犯罰之。
第  304 條  （強制罪）
以強暴、脅迫使人行無義務之事或妨害人行使權利者，處三年
以下有期徒刑、拘役或三百元以下罰金。
前項之未遂犯罰之。

司法院資訊處製作；財團法人民間司法改革基金會備份。
